【裁判字號】    99,聲,146
【裁判日期】    990430
【裁判案由】    行使權利
【裁判全文】
臺灣嘉義地方法院民事裁定               99年度聲字第146號
聲  請  人  丙○○
            陳泰宇原名陳盈年.
            乙○○
            陳彥霖原名陳盈成.
上四人共同
代  理  人  李春錦律師
相  對  人  甲○○
上列當事人間聲請行使權利事件，本院裁定如下：
    主  文
相對人應於本裁定送達後二十日內，就其因聲請人依本院九十二
年度聲字第四一二號民事裁定供擔保停止執行所受之損害，向聲
請人行使權利，或向本院提出為行使權利之證明。
聲請程序費用由相對人負擔。
    理  由
一、按訴訟終結後，法院得依供擔保人之聲請，通知受擔保利益
    人於一定期間內行使權利並向法院為行使權利之證明，如相
    對人未證明已行使權利時，法院應依供擔保人之聲請，以裁
    定命返還其提存物，民事訴訟法第104條第1項第3款後段定
    有明文。依同法第106條規定，上開有關供訴訟費用擔保之
    規定，於其他依法令供訴訟上之擔保者準用之。
二、本件聲請意旨略以：聲請人與相對人間債務人異議之訴案件
    ，聲請人前遵本院92年度聲字第412號裁定，曾提供新臺幣
    （下同）202,3000元作為停止本院91年執字第2844號執行事
    件之強制執行程序之擔保金，並以本院93年度存字第159號
    提存事件提存在案。茲因聲請人與相對人間債務人異議之訴
    事件（本院91年度訴字第743號），業經臺灣高等法院臺南
    分院以92年度上字第156號、最高法院以94年度台上字第
    2002 號、臺灣高等法院臺南分院以94年度上更(一)字第32號
    、最高法院以96年度台上字第895號、臺灣高等法院臺南分
    院以94 年度上更(二)字第19號、最高法院以97年度台上字第
    1204號、台灣高等法院台南分院以94年度上更(三)字第22號審
    理判決，最後由最高法院以99年度台上字第435號判決駁回
    聲請人之訴確定。本件訴訟已經終結，爰依民事訴訟法第
    106條準用第104條第1項第3款後段之規定，聲請法院通知相
    對人即受擔保利益人限期行使權利等語。
三、聲請人所主張之上開事實，業據其提出本院92年度聲字第41
    2號民事裁定、93年度存字第159號提存書、91年度訴字第
    743 號民事判決；臺灣高等法院臺南分院92年度上字第156
    號、94 年度上更(一)字第32號、94年度上更(二)字第19號判決
    、94年度上更(三)字第22號民事判決；最高法院94年度台上字
    第2002號、96 年度台上字第895號、97年度台上字第1204號
    民事判決等件影本為證，並經本院依職權調閱上開案件卷宗
    審核無訛。第查，聲請人與相對人間91年度訴字第743號異
    議之訴事件，經最高法院於99年3月11日以99年度台上字第
    435號民事判決駁回聲請人丙○○之上訴而確定，本案訴訟
    已經終結，又相對人迄未對聲請人行使權利，有本院民事紀
    錄科查詢表附卷可稽。從而，聲請人聲請通知相對人限期行
    使權利，核與前揭規定相符，自應准許。定期間內行使權利
    ，並向法院為行使權利之證明。
四、依民事訴訟法第95條、第78條，裁定如主文。
中    華    民    國    99    年    4    月    30    日
                  民事第三庭  法  官  洪嘉蘭
上為正本係照原本作成。
如對本裁定抗告須於裁定送達後10日內向本院提出抗告狀，並應
繳納抗告費新台幣1,000元。
中    華    民    國    99    年    4    月    30    日
                              書記官  陳昭煌

司法院資訊處製作；財團法人民間司法改革基金會備份。
